# 内部抵消

提问人：Doris0613 时间：2020-07-05 08:05:07
请教陈老师：
如果母公司A销售发电机给其子公司B，对于A来说，这笔交易只是简单的销售商品，在B进行验收后，即可确认收入并向B开发票，而B是做EPC工程项目的公司，从母公司购买该发电机是为了用于其承包的工程项目，B公司适用完工百分比法。
请问陈老师，A和B应如何进行内部往来及交易抵消？是否B在验收设备后，Dr：合同履约成本　Cr：应付账款　A公司的应收与B公司的应付款抵消，A公司的收入和B公司的合同履约成本抵消？那B按照进度从合同履约成本结转成本之后呢？A公司的收入要与谁抵消。
感觉有点绕进去了，请老师赐教！

回答人：chenyiwei
3 楼所说的抵销分录是最基本的。在此基础上，还应注意站在合并报表主体的视角，考虑调整合并报表层面就该EPC项目的履约进度、收入和成本等。例如，B公司自身报表中对合同预算成本的估计是包含了A销售给B的内部毛利的，在实际归集和核算合同履约成本时也包含了A销售给B的内部毛利。但在合并报表的角度看，该EPC项目的合同成本是不含该部分内部毛利的，由此会导致合并报表层面的履约进度不同于B公司单户层面的履约进度，故需对应确认的合同收入进行调整；合同成本的发生和结转金额在合并报表层面也需要调整。